【裁判字號】    92,裁,1252
【裁判日期】    920904
【裁判案由】    廢棄物清理法
【裁判全文】
最  高  行  政  法  院  裁  定                  九十二年度裁字第一二五二號
    上  訴  人  台灣鐵三角股份有限公司
    代  表  人  甲○○○
    被 上訴 人  新竹縣新豐鄉公所
    代  表  人  乙○○
右當事人間因違反廢棄物清理法事件，上訴人對於中華民國九十一年五月三十一日臺
北高等行政法院九十一年度簡字第五七○號判決，提起上訴，本院裁定如左：
    主  文
上訴駁回。
上訴審訴訟費用由上訴人負擔。
    理  由
一、按對於適用簡易程序之裁判提起上訴或抗告，須經本院許可，且該許可以訴訟事
    件所涉及之法律見解具有原則性者為限，行政訴訟法第二百三十五條定有明文。
二、上訴意旨略以：(一)、台潔公司亦為一事業機構，為上訴人委託處理廢棄物，依廢
    棄物清理法第十三條第二項之規定為受託之廢棄物清除處理機構，上訴人則為事
    業機構定位，因此上訴人依法所負之連帶責任僅止於台潔公司所放置廢棄物之場
    所，經查該場所為桃園縣楊梅鎮中華汽車廠附近之棄置場，為一合法場所，上訴
    人所處事業機構定位已完成責任，其後台潔公司又再委託其他清除處理機構清除
    ，而棄置於新竹縣新豐鄉○○○段一二八之十地號土地，則為台潔公司與該清除
    處理機構間之連帶責任問題，與上訴人無關，蓋此時已非上訴人所得以追蹤管制
    之範圍，要求上訴人負責已無期待可能，故本件廢棄物清理法第十三條第二項之
    連帶責任應由台潔公司負責，而非上訴人。如仍要求上訴人負責，則廢棄物清理
    法第十三條第二項之規定已違反憲法對財產權之保障，蓋此時已超出可理性預期
    上訴人所應負責之範圍。(二)、退步言之，縱認上訴人仍應負連帶責任，上訴人仍
    認為應清除之廢棄物不存在，因依廢棄物清理法第三十四條所稱之廢棄物為事業
    機構所產生之廢棄物，故上訴人仍只需負責清除上訴人所產生之廢棄物，不及於
    其他事業機構或個人之廢棄物，然被上訴人卻要求上訴人清除並非上訴人所產生
    之事業廢棄物，顯無理由，且上訴人就被上訴人所發現之兩包廢棄物，花費甚大
    ，被上訴人既認定該兩包廢棄物為上訴人所有，則上訴人基於民法物上請求權之
    規定，請求取回該兩包廢棄物，並給付被上訴人發現上訴人所有之系爭埋藏物之
    對價，且如法院認定該埋藏誤為上訴人所有之財產，並認定被上訴人應予以返還
    ，則上訴人即無任何廢棄物在被上訴人所轄區域，被上訴人對上訴人之罰鍰亦失
    所附麗，則被上訴人即不得對上訴人科罰等語，求為廢棄原判決。
三、經核上訴意旨無所涉及之法律見解，具有原則上之重要情事，上訴人提起上訴，
    不合首揭規定，不應許可，其上訴為不合法，應予駁回。
四、依行政訴訟法第二百四十九條第一項前段、第一百零四條、民事訴訟法第九十五
    條、第七十八條，裁定如主文。
中    華    民    國    九十二      年      九        月      四        日
                    最 高 行 政 法 院  第 二 庭
                                審 判 長 法  官      陳  石  獅
                                         法  官      吳  明  鴻
                                         法  官      彭  鳳  至
                                         法  官      高  啟  燦
                                         法  官      黃  合  文
右  正  本  證  明  與  原  本  無  異
                                         法院書記官  蘇  金  全
中    華    民    國    九十二      年      九        月      十二      日


司法院資訊處製作；財團法人民間司法改革基金會備份。
